【裁判字號】    90,易,1116
【裁判日期】    900703
【裁判案由】    妨害自由
【裁判全文】
臺灣桃園地方法院刑事判決                          九十年度易字第一一一六號
    公  訴  人  臺灣桃園地方法院檢察署檢察官
    被      告  乙○○
右列被告因妨害自由案件，經檢察官提起公訴（九十年度偵字第三六七一號），本院
判決如左：
        主  文
乙○○以加害生命之事，恐嚇他人，致生危害於安全，處拘役貳拾日，如易科罰金，
以參佰元折算壹日。
        事  實
一、緣乙○○與甲○○因於桃園縣中壢市○○路○段一二四號「凱之舞蹈社」跳舞而
    認識，雙方為男女朋友關係，嗣因雙方於交往二月後因故分手，甲○○即向乙○
    ○另一女友提出警告，謂小心乙○○欺騙女人感情及雙方交往中均由其付錢等情
    ，該女子隨即轉告乙○○，致乙○○心生不滿，遂於民國九十年二月五日凌晨二
    時許，在桃園縣中壢市○○路○段一二四號「凱之舞蹈社」，以公共電話播打甲
    ○○之行動電話，向其恐嚇稱：不准在大舞場（即「凱之舞蹈社」）出現，否則
    步出舞場大門就要讓你死，讓你「嘴開開」（台語，意謂死得很難看）等語，使
    甲○○心生畏懼，而生危害於甲○○。
二、案經甲○○訴由桃園縣警察局中壢分局報請台灣桃園地方法院檢察署檢察官偵查
    起訴。
        理  由
一、訊據被告乙○○固坦承於右揭時、地打電話向告訴人甲○○質問，並於電話中以
    三字經辱罵甲○○等情，惟矢口否認涉有上開恐嚇犯行，辯稱：並未說要置其於
    死地云云。惟查，右揭犯罪事實，業據告訴人甲○○指訴綦詳，且被告乙○○迭
    於偵查、審理中均坦承於當日凌晨確實有打電話給告訴人甲○○，並以三字經辱
    罵她，並向她稱不要在大舞場出現、不要亂說話等語。復衡諸雙方當時因分手問
    題爭執不下，被告於盛怒之餘，於深夜特定打電話興師問罪，其有上開恐嚇言詞
    ，亦符情理之常，足徵告訴人上開所述信而有徵，自值憑信，被告空言否認，尚
    無可取，其犯行事證明確，洵堪認定。
二、核被告所為係犯刑法第三百零五條之恐嚇危害安全罪。爰審酌被告與告訴人雙方
    係男女朋友關係，因分手而口出惡言、犯罪之手段，犯罪時所受之刺激及其品性
    、生活狀況、智識程度、犯罪所生之損害、犯罪後態度等一切情狀，量處如主文
    所示之刑，並諭知易科罰金之折算標準，以資懲儆。
據上論斷，應依刑事訴訟法第二百九十九條第一項前段、刑法第三百零五條、第四十
一條第一項前段，罰金罰鍰提高標準條例第一條前段、第二條，判決如主文。
本案經檢察官鄭重文到庭執行職務。
中      華      民      國    九十      年      七      月      三      日
                                臺灣桃園地方法院刑事第一庭
                                      法  官  陳  永  來
右正本證明與原本無異。
如不服本判決，應於判決送達後十日內向本院提出上訴狀( 應附繕本 )，上訴於
臺灣高等法院。
                                      書記官   洪明媚
中      華      民      國     九十     年     七      月       四      日
附論罪科刑依據之法條：刑法第三百零五條
刑法第三百零五條
以加害生命、身體、自由、名譽、財產之事恐嚇他人，致生危害於安全者，處二年以
下有期徒刑、拘役或三百元以下罰金。


司法院資訊處製作；財團法人民間司法改革基金會備份。
